【裁判字號】    99,聲,999
【裁判日期】    991005
【裁判案由】    返還提存物
【裁判全文】
臺灣士林地方法院民事裁定               99年度聲字第999號
聲  請  人  甲○○
相  對  人  立宏國際企業有限公司
法定代理人  乙○○
上列聲請人聲請返還擔保金事件，本院裁定如下：
    主  文
本院96年度存字第3372號提存事件聲請人所提存之兆豐國際商業
銀行內湖分行一年期無記名可轉讓定期存單壹張、面額新台幣壹
佰萬元，准予返還。
聲請費用由相對人負擔。
    理  由
一、按訴訟終結後，供擔保人證明已定二十日以上之期間，催告
    受擔保利益人行使權利而未行使，或法院依供擔保人之聲請
    ，通知受擔保利益人於一定期間內行使權利並向法院為行使
    權利之證明而未證明者，法院應依供擔保人之聲請，以裁定
    命返還其提存物，民事訴訟法第104 條第1 項第3 款定有明
    文。
二、本件聲請意旨略以：聲請人與相對人間請求清償債務事件，
    聲請人前遵本院96年度裁全字第4734號民事裁定為假扣押擔
    保，曾提供兆豐國際商業銀行無記名可轉讓定存單一張、面
    額新台幣（下同）100 萬元為擔保，並以本院96年度存字第
    3372號擔保提存事件提存後，聲請本院以96年度執全字第22
    11號假扣押執行事件核發執行命令，禁止相對人收取對第三
    人即家福股份有限公司之貨款債權或為其他處分，第三人亦
    不得對相對人清償，嗣經聲請人提起本案訴訟請求相對人返
    還借款，經台灣高等法院98年度上字第692 號判決相對人應
    給付聲請人912,472 元確定在案。茲聲請人於本案訴訟判決
    確定後，業已聲請撤回假扣押執行，並經聲請人撤銷該假扣
    押裁定確定，而聲請人亦已向本院聲請通知相對人限期行使
    受擔保利益人之權利，並向本院為行使權利之證明，惟受擔
    保利益人即相對人逾期未行使權利，爰依前揭規定，聲請返
    還系爭擔保金等語。
三、經查：聲請人前開主張，已據提出本院96年度裁全字第4734
    號民事假扣押裁定、96年度存字第3372號提存書、本院執行
    命令、台灣高等法院民事判決確定證明書等為證，並經本院
    依職權調取上開提存卷、99年度聲字第846 號卷、民事保全
    執行卷核閱無誤，且查明相對人迄未向本院對聲請人提起民
    事損害賠償訴訟屬實，堪予採信。從而，聲請人依前揭規定
    ，聲請返還系爭擔保金，自無不合，應予准許。
四、依民事訴訟法第95條、第78條，裁定如主文。
中    華    民    國    99    年    10    月    5     日
                  民事第一庭  法  官  陳燁真
以上正本證明與原本無異。
如對本裁定抗告，應於裁定送達後10日內向本院提出抗告狀，並
繳納抗告費新臺幣1,000元。
中    華    民    國    99    年    10    月    6     日
                              書記官  謝達人

司法院資訊處製作；財團法人民間司法改革基金會備份。
